【裁判字號】    95,再,18
【裁判日期】    951031
【裁判案由】    有關土地事務
【裁判全文】
臺北高等行政法院裁定
                                     95年度再字第00018號
聲  請  人  甲○○
上列聲請人與相對人臺北縣政府稅捐稽徵處間因有關土地事務事
件，聲請人對於最高行政法院中華民國94年8 月4 日94年度裁字
第1495號裁定，聲請再審，經最高行政法院以95年1 月19日95年
度裁字第87號裁定將聲請人之再審理由有關行政訴訟法第273 條
第1 項第13款、第14款事由部分移送本院。本院裁定如下︰
    主  文
再審之聲請駁回。
再審訴訟費用由聲請人負擔。
    理  由
一、按對於確定裁定聲請再審，依行政訴訟法第283 條準用同法
    第277 條第1 項第4 款規定，應表明再審理由及關於再審理
    由並遵守不變期間之證據，此為必須具備之程式。所謂表明
    再審理由，必須指明確定裁定有如何合於同法第273 條所定
    再審事由之具體情事始為相當，倘僅泛言有何再審事由，而
    無具體情事者，難謂已合法表明再審事由。聲請再審不合法
    者，依同法第278 條第1 項規定，行政法院應以裁定駁回之
    。
二、本件聲請人前因有關土地事務事件提起行政訴訟，以其所有
    坐落鶯歌鎮○○段圳子頭坑小段163 、163 之4 、181 之1
    地號等3 筆土地屬私有，經鶯歌鎮公所霸佔作為無償提供公
    共使用之道路用地，請求退還歷年所繳地價稅，為相對人否
    准，聲請人不服，提起訴願，經訴願決定「申請退還民國（
    下同）84年以前溢繳地價稅部分，除所有坐落鶯歌鎮○○段
    圳子頭坑小段163 地號土地退稅申請為不受理外，其餘訴願
    駁回」，聲請人仍表不服，向本院提起行政訴訟，請求撤銷
    原處分及訴願決定不利部分，並退還已納之地價稅，經本院
    93 年3月3 日92年度訴字第1296號判決（下稱本院前程序判
    決）駁回，聲請人猶表不服，向最高行政法院提起上訴，經
    最高行政法院94年8 月4 日94年度裁字第1495號裁定（下稱
    最高行政法院前程序裁定）以上訴不合法，駁回聲請人之上
    訴。聲請人不服最高行政法院前程序裁定，向最高行政法院
    聲請再審，經最高行政法院就行政訴訟法第273 條第1 項第
    13款、第14款部分裁定移送於本院。聲請人聲請再審意旨略
    謂：相對人早已核准免徵地價稅，但依各年度地價稅之繳款
    書，並未減免，為足以影響判決之重要證物漏未斟酌，最高
    行政法院前程序裁定有行政訴訟法第273 條第1 項第13款、
    第14款再審事由云云。經核聲請人上開主張，雖謂依行政訴
    訟法第273 條第1 項第13款、第14款事由提起再審，惟其意
    旨僅針對本院前程序判決指摘，而對於最高行政法院前程序
    裁定以聲請人上訴不合法駁回之論斷，有如何合於具體法定
    再審事由，並未一語指及，則其泛引行政訴訟法第273 條第
    1 項第13款、第14款規定聲請再審，揆諸首揭說明，再審之
    聲請即於法不合，應予駁回。
三、依行政訴訟法第283 條、第278 條第1 項、第104 條及民事
    訴訟法第95條、第78條，裁定如主文。
中    華    民    國    95    年    10    月   31     日
                        第五庭審判長法  官  張瓊文
                                    法  官  蕭忠仁
                                    法  官  胡方新
上為正本係照原本作成。
如不服本裁定，應於送達後10日內向本院提出抗告狀（須按他造
人數附繕本）。
中    華    民    國    95    年    10    月   31     日
                                    書記官  陳幸潔


司法院資訊處製作；財團法人民間司法改革基金會備份。
